# 关于一次授权，分期行权的股份支付，确认费用后如何确认递延所税资产

提问人：Y 杨杨 170509 时间：2023-07-31 16:35:23
《国家税务总局关于我国居民企业实行股权激励计划有关企业所得税处理问题的公告》(国家税务总局公告 2012 年第 18 号)
根据相关税法规定，对于附有业绩条件或服务条件的股权激励计划，企业按照会计准则的相关规定确认的成本费用在等待期内不得税前抵扣，待股权激励计划可行权时方可抵扣，可抵扣的金额为实际行权时的股票公允价值与激励对象支付的行权金额之间的差额。因此，公司未来可以在税前抵扣的金额与等待期内确认的成本费用金额很可能存在差异。[公司应根据期末的股票价格估计未来可以税前抵扣的金额，以未来期间很可能取得的应纳税所得额为限确认递延所得税资产。此外，如果预计未来期间可抵扣的金额超过等待期内确认的成本费用，超出部分形成的递延所得税资产应直接计入所有者权益，而不是计入当期损益]
疑问 1 ：如果股权激励授予日在 3 月，截止到 6 月，财务上要分期分批按照33%、33%、34%的分别 3 个月确认相应费用，那么截止 6 月，是否要计提递延所得税资产，还是在 12 月 31 日年末计提疑问 2 ：如果 6 月末计提递延所得税资产，那么按照股票市值公允价值与授予日价差做为基础，不考虑人员及业绩变化的情况， 6 月末计提递延所得税资产如何确认？假设相应基础 5 元， 100股，那么 6 月末按照（ 5 100 33%）/12×3（月）然后在乘以相应的税率吗？那么第二期的是否要计提递延，同理第三期是否要计提递延？

回答人：chenyiwei
1 、根据《企业会计准则第 32 号——中期财务报告》第十一条：“企业在中期财务报表中应当采用与年度财务报表相一致的会计政策。”第十二条：“中期会计计量应当以年初至本中期末为基础，财务报告的频率不应当影响年度结果的计量。”因此，在中期报告期末，；理论上也应执行与年末相同的结账和账项调整程序，包括对递延所得税资产的确认。
2 、按照 6 月末股票市价减去授予价格的差额，采用如你所述的方法计算，包括对第二期、第三期解锁部分，因为在本报告期内已确认费用和资本公积，故也需要确认递延所得税资产。